【裁判字號】    99,易,818
【裁判日期】    991109
【裁判案由】    竊盜
【裁判全文】
臺灣屏東地方法院刑事判決               99年度易字第818號
公  訴  人  臺灣屏東地方法院檢察署檢察官
被      告  吳旭振
上列被告因竊盜案件，經檢察官提起公訴（99年度偵字第8693號
），茲因被告就被訴事實為有罪之陳述，經告知簡式審判程序意
旨並聽取公訴人及被告之意見後，本院合議庭裁定依簡式審判程
序審理，判決如下：
    主  文
吳旭振犯加重竊盜罪，累犯，處有期徒刑捌月。
    事  實
一、吳旭振前因違反毒品危害防制條例案件、違反商業會計法案
    件、竊盜案件，公共危險案件等案件，分經法院判刑確定，
    並經合併定應執行刑為有期徒刑1 年10月確定，嗣於民國98
    年10月3 日縮刑期滿執行完畢。詎其仍不知悔改，竟意圖為
    自己不法之所有，於99年9 月22日凌晨0 時30分許，騎乘腳
    踏車，至屏東縣佳冬鄉○○段1568地號林泰安所有之檳榔園
    ，持客觀上可供兇器使用之老虎鉗1 支（未扣案，已丟棄）
    剪斷鐵絲網之安全設備後，鑽越進入園內，再以上開客觀上
    可供兇器使用之老虎鉗1 支，竊取園內林泰安所有之4 綑電
    纜線（重約24公斤，價值約新臺幣8,500 元），得手後置放
    在腳踏車上逃離現場。嗣於同日上午8 時許，委由不知情之
    姓名年籍不詳、綽號「阿涼」之成年男子，共同騎乘機車載
    至屏東縣林邊鄉○○路之「明旭資源回收場」變賣時，經巡
    邏員警發現其形跡可疑，上前盤查後，當場扣得上開電纜線
    4 綑。
二、案經林泰安訴由屏東縣政府警察局潮州分局報請臺灣屏東地
    方法院檢察署檢察官偵查起訴。
    理  由
一、本案被告吳旭振所犯竊盜案件，並非法定刑為死刑、無期徒
    刑或最輕本刑3 年以上有期徒刑之罪，亦非高等法院管轄第
    一審之案件，而被告於本院準備程序中就被訴事實為有罪之
    陳述，本院合議庭乃裁定由受命法官獨任進行簡式審判程序
    。又簡式審判程序之證據調查，依刑事訴訟法第273 條之2
    規定，不受同法第159 條第1 項審判外陳述排除之限制，再
    被告對於卷內之各項證據，亦不爭執證據能力，故卷內所列
    之各項證據，自得作為證據，先予敘明。
二、上開犯罪事實，業經被告吳振旭於本院審理時均坦承不諱，
    核與證人即被害人林泰安於警詢時之指述大致相符，並有屏
    東縣警察局東港分局林邊分駐所扣押筆錄、扣押物品目錄表
    各1 份、贓物認領保管單1 紙、現場照片10張等附卷足憑，
    足徵被告上開任意性自白與事實相符，堪採信為證據。是以
    本件事證明確，被告犯行堪以認定，應依法論科。
三、按刑法第321 條第1 項第3 款之攜帶兇器竊盜罪，係以行為
    人攜帶兇器竊盜為其加重條件，此所謂兇器，其種類並無限
    制，凡客觀上足對人之生命、身體、安全構成威脅，具有危
    險性之兇器均屬之，且祇須行竊時攜帶此種具有危險性之兇
    器為已足，並不以攜帶之初有行兇之意圖為必要；亦即行為
    人攜帶兇器有行兇之可能，客觀上具有危險性，即為已足，
    至其主觀上有無持以行兇或反抗之意思，尚非所問（最高法
    院79年臺上字第5253號判例意旨及同院74年度第3 次刑事庭
    會議決議意旨參照）。查本件被告行竊時所使用切斷電纜線
    之老虎鉗1 支，雖未據扣案，惟依被告自承該老虎鉗係金屬
    材質，長度約20公分，且查該老虎鉗足供切斷電纜線之用，
    堪認其質地堅硬，得逕用以切割，是上開客觀上足以對於他
    人之生命、身體構成威脅而具有危險性，自屬刑法所謂兇器
    甚明。又按按刑法第321 條第1 項第2 款所謂安全設備，係
    指依社會通常觀念足認為防盜之設備而言；本件被告係以破
    壞剪破壞被害人之檳榔園外鐵絲網圍籬後爬越進入，業據其
    供承在卷，而上開鐵絲網係設置於檳榔園外，具有一定高度
    ，有警卷案發現場照片在卷可憑，依社會通常觀念應為防盜
    之安全設備甚明。故核被告所為，係犯刑法第321 條第1 項
    第2 款、第3 款攜帶兇器、毀越安全設備竊盜罪。又被告曾
    受有期徒刑之執行完畢，有臺灣屏東地方法院檢察署刑案資
    料查註紀錄表與臺灣高等法院被告前案紀錄表在卷可稽，5
    年以內故意再犯本件有期徒刑以上之罪，為累犯，應依刑法
    第47條第1 項規定加重其刑。爰審酌被告(1)前即有竊盜前科
    ，素行不良，正值青壯年，卻不思以正當途逕取得財物，多
    次恣意竊取物品，對於他人財產安全及社會秩序產生一定程
    度之危害；(2)所竊得之電纜線共計4 條、480 公尺，重達24
    公斤，價值約新臺幣8500元；(3)犯後坦承犯行，態度良好等
    一切情狀，爰量處如主文所示之刑，以示懲儆。至被告為本
    件犯行所使用之老虎鉗，既未扣案，且非違禁物，亦無法證
    明尚屬存在，為免執行困擾，爰不予宣告沒收，附此敘明。
據上論斷，應依刑事訴訟法第273 條之1 第1 項、第299 條第1
項前段，刑法第321 條第1 項第2 款、第3 款、第47條第1 項，
判決如主文。
本案經檢察官曾士哲到庭執行職務
中    華    民    國    99    年    11    月     9    日
                  刑事第四庭    法  官  李謀榮
以上正本證明與原本無異。
如不服本判決應於收受判決後10日內向本院提出上訴書狀，並
應敘述具體理由；其未敘述上訴理由者，應於上訴期間屆滿後
20日內向本院補提理由書（均須按他造當事人之人數附繕本）
「切勿逕送上級法院」。
中    華    民    國    99    年    11    月    9    日
                                書記官  蔡進吉
附錄本案論罪科刑法條：
中華民國刑法第321條
犯竊盜罪而有左列情形之一者，處6 月以上、5 年以下有期徒刑
：
一、於夜間侵入住宅或有人居住之建築物、船艦或隱匿其內而犯
    之者。
二、毀越門扇、牆垣或其他安全設備而犯之者。
三、攜帶兇器而犯之者。
四、結夥3人以上而犯之者。
五、乘火災、水災或其他災害之際而犯之者。
六、在車站或埠頭而犯之者。
前項之未遂犯罰之。

司法院資訊處製作；財團法人民間司法改革基金會備份。
